臺灣高雄地方法院刑事判決　　　　　　95年度簡上字第1254號
上　訴　人
即　被　告　丙○○
上列上訴人因被告傷害案件，不服本院高雄簡易庭於中華民國95
年8 月31日95年度簡字第4610號簡易判決（聲請簡易判決處刑案
號：95年度偵字第13693 號），提起上訴，本院管轄之第二審合
議庭判決如下：
    主  文
上訴駁回。
    事  實
一、丙○○、甲○○二人均為高雄市三民區○○○路806 號「牽
    手大樓」之清潔工。緣於民國95年4 月22日上午8 時5 分，
    在上開「牽手大樓」內，因丙○○不滿甲○○指摘其打掃不
    乾淨，雙方因而發生口角爭執，丙○○、甲○○二人竟分別
    基於傷害之犯意，由丙○○先抓甲○○之頭髮並將甲○○壓
    制在地上，甲○○亦回拉丙○○之頭髮並用手揮擊丙○○之
    臉部，致丙○○受有臉部、眼部多處瘀傷等傷害，適有同為
    大樓清潔工之乙○○及該大樓某住戶見狀旋將二人拉開，丙○○趁隙又向前毆打甲○○一巴掌，致甲○○受有牙齒1 顆
    斷掉之傷害。
二、案經甲○○訴由高雄市政府警察局三民第二分局移送臺灣高
    雄地方法院檢察署檢察官偵查起訴。
    理  由
一、證人即告訴人甲○○於警詢、檢察事務官詢問時之證述，雖
    屬傳聞證據，惟檢察官及被告於言詞辯論終結前均未聲明異
    議，本院審酌其作成之情況，未見有何不適當之情形，爰依
    刑事訴訟法第159 條之5 第2 項之規定，認得為證據，合先
    敘明。
二、訊據被告丙○○固坦承於上開時、地與告訴人甲○○發生口
    角爭執之事實，惟矢口否認有何傷害之犯行，辯稱：當時甲○○先大聲辱罵並動手毆打其，惟其並未毆打甲○○，且甲○○並未提出驗傷診斷書，是其未涉有傷害犯行云云。惟查
    ，被告於上開時、地與告訴人甲○○發生爭執，並打斷告訴
    人1 顆牙齒之事實，業據證人乙○○到庭證述明確，並證稱
    ：當時被告與告訴人發生口角，被告便先抓告訴人之頭髮並
    將告訴人壓制在地上，告訴人亦回拉丙○○之頭髮，適其與
    大樓另一名住戶見狀旋將二人拉開，惟被告趁隙又向前歐打
    告訴人一巴掌，告訴人嘴角即有流血，嗣於翌日，告訴人向
    其表示牙齒少了1 顆，其才看見告訴人下排齒列少了1 顆牙
    齒等語（參本院卷95年12月29日審理筆錄）。核與告訴人於
    警詢、檢察事務官詢問時之指述相符，衡情證人乙○○與被
    告素無仇隙，自無甘冒偽證罪之風險而為虛偽陳述，再參以
    被告亦自承於當日曾與被告發生口角爭執等情，足認証人與
    告訴人之證述、指述，應屬可採，是被告辯稱：其未毆打告
    訴人，且無驗傷診斷證明書云云，顯係事後卸責之詞，不足
    採信。從而，本件事證已臻明確，被告犯行洵堪認定。
三、按被告於行為後，如附表所示之相關法律均業經變更，並俱
    於95年7 月1 日施行，玆經整體比較結果，裁判時法並未較
    為有利，從而依刑法第2 條第1 項規定，自應適用各該行為
    時法，亦即修正前刑法。核被告丙○○所為，係犯修正前刑
    法第277 條第1 項之普通傷害罪。本件原審理由認被告罪證
    明確，且對於工作上之摩擦，不思循適當管道紓解，率以暴
    力相向，實有不該，並考量被告傷害所造成之傷勢不重，所
    為危害情節尚輕等一切情狀，量處拘役30日，如易科罰金，
    以銀元300 元即新台幣900 元折算1 日，其認事用法，核無
    不合，量刑亦屬允當，被告上訴意旨仍執前詞否認傷害犯行
    ，顯無理由，自應予駁回。
據上論斷，依刑事訴訟法第455 條之1 第1 項、第3 項、第368
條，判決如主文。
本案經檢察官劉慕珊到庭執行職務。
中　　華　　民　　國　　96　　年　　1   　月　　11　　日
                    刑事第八庭  審判長法  官  李政庭
                                      法　官  賴文姍
                                      法　官  王俊彥
本件不得上訴。
以上正本證明與原本無異。
中　　華　　民　　國　　96　　年　　1 　　月　　11　　日
                                      書記官  鄭永媚
┌───────────────────────────────────────────────┐
│附表：                                                                                        │
├──────┬─────────────┬─────────────┬───────┬────┤
│【罰金刑貨幣│依法律應處罰金、罰鍰者，就│中華民國94年1 月7 日法修正│刑法之貨幣單位│經依現行│
│單位之變更】│其原定數額得提高為2 倍至10│施行後，刑法分則編所定罰金│由「元（指銀元│法規所定│
│罰金罰鍰提高│倍（刑法乃係定明10倍）。第│之貨幣單位為新臺幣。94年1 │）」變更為「新│貨幣單位│
│標準條例第1 │1 條所定得提高倍數之規定，│月7 日刑法修正時，刑法分則│臺幣」，且刑法│折算新臺│
│條前段、第5 │於本條例修正後制定之法律，│編未修正之條文定有罰金者，│分則之罰金數額│幣條例第│
│條→刑法施行│不適用之；本條例修正前公布│自94年1 月7 日刑法修正施行│，亦視該分則先│2 條之規│
│法第1 之1 條│之法律，於本條例修正後修正│後，就其所定數額提高為30倍│前曾修正與否，│定折算後│
│第1 項、第2 │其罰金罰鍰數額或法律經全部│。但72年6 月26日至94年1 月│而分別提高3 或│等值，是│
│項          │修正而其罰金罰鍰數額未予變│7 日新增或修正之條文，就其│30倍。        │以新法並│
│            │更者，亦同。              │所定數額提高為3 倍。      │              │未較有利│
├──────┼─────────────┼─────────────┼───────┼────┤
│刑法第33條第│罰金：（銀元）1 元以上。  │罰金：新臺幣1000元以上，以│罰金刑之下限，│舊法有利│
│5 款：罰金刑│                          │百元計算之。              │由銀元10元（依│，但不能│
│下限變更    │                          │                          │前述，也提高10│割裂適用│
│            │                          │                          │倍）即新臺幣30│        │
│            │                          │                          │元，提高為新臺│        │
│            │                          │                          │幣1000元      │        │
├──────┼─────────────┼─────────────┼───────┼────┤
│【易科罰金折│犯最重本刑為5 年以下有期徒│犯最重本刑為5 年以下有期徒│易科罰金折算標│舊法之折│
│算標準變更】│刑以下之刑之罪，而受6 個月│刑以下之刑之罪，而受6 個月│準由銀元300 元│算標準較│
│修正前刑法第│以下有期徒刑或拘役之宣告…│以下有期徒刑或拘役之宣告者│即新臺幣900 元│低，較為│
│41條第1 項前│得以（銀元，下同）1 元以上│，得以新臺幣1000元、2000元│，提高為以新臺│有利。  │
│段、修正前罰│3 元以下折算1 日，易科罰金│或3000元折算1 日，易科罰金│幣1000元、2000│        │
│金罰鍰提高標│。依刑法第41條易科罰金…就│。                        │元或3000元折算│        │
│準條例第2 條│其原定數額提高為100 倍折算│                          │1 日。        │        │
│→現行刑法第│1 日；法律所定罰金數額未依│                          │              │        │
│41條第1 項前│本條例提高倍數，或其處罰法│                          │              │        │
│段          │條無罰金刑之規定者，亦同。│                          │              │        │
├──────┼─────────────┴─────────────┴───────┴────┤
│整體比較結果│舊法罰金刑之下限及易科罰金之折算標準均較低，較為有利。                          │
└──────┴────────────────────────────────────────┘
附錄本案論罪科刑法條：
修正前刑法第277條第1項
（普通傷害罪）
傷害人之身體或健康者，處3 年以下有期徒刑、拘役或1 千元以
下罰金。
犯前項之罪因而致人於死者，處無期徒刑或7 年以上有期徒刑；
致重傷者，處3 年以上10年以下有期徒刑。
